【裁判字號】    94,上更(一),408
【裁判日期】    950314
【裁判案由】    毒品危害防制條例
【裁判全文】
臺灣高等法院臺中分院刑事判決     94年度上更(一)字第408號
上  訴  人
即  被  告  丁○○
                    （現因另案在臺灣雲林第二監獄執行中）
上  訴  人
即  被  告  丙○○
                    （現因另案在臺灣臺中監獄南投分監執行
上  二  人
選任辯護人  袁烈輝  律師
上列上訴人等因違反毒品危害防制條例案件，不服臺灣南投地方
法院93年度訴字第503號中華民國94年6月 3日第一審判決（起訴
案號：臺灣南投地方法院檢察署93年度偵字第1201號），提起上
訴，案經判決後，經最高法院發回更審，本院判決如下：
    主  文
原判決關於丙○○販賣第一級毒品及丁○○部分均撤銷。
丁○○共同連續販賣第一級毒品，累犯，處有期徒刑玖年；扣案
之第一級毒品海洛因貳小包（合計淨重零點參玖公克）除包裝袋
外，均沒收銷燬之；扣案之包裝前開海洛因之包裝袋貳個（重零
點伍伍公克）、熱融感應器壹只、研磨機壹台、夾鍊袋壹大包均
沒收、門號0000000000號、0000000000號
行動電話貳支（不含ＳＩＭ卡）及販賣第一級毒品所得之新臺幣
肆萬參仟元，均沒收；其中門號0000000000號、00
00000000號行動電話貳支（不含ＳＩＭ卡），如全部或
一部不能沒收時，追徵其價額，販賣第一級毒品所得之新臺幣肆
萬參仟元，如全部或一部不能沒收時，以其財產抵償之。又連續
販賣第二級毒品，累犯，處有期徒刑肆年陸月；扣案之第二級毒
品安非他命肆包（合計淨重伍柒點零壹公克）除包裝袋外，均沒
收銷燬之；扣案之包裝前開安非他命之包裝袋肆個（重貳點肆貳
公克）、熱融感應器壹只、研磨機壹台、夾鍊袋壹大包、門號0
000000000號行動電話壹支（不含ＳＩＭ卡）及販賣第
二級毒品所得之新臺幣壹萬伍仟元，均沒收；其中門號0000
000000號行動電話壹支（不含ＳＩＭ卡），如不能沒收時
，追徵其價額，販賣第二級毒品所得之新臺幣壹萬伍仟元，如全
部或一部不能沒收時，以其財產抵償之。應執行有期徒刑拾參年
；扣案之第一級毒品海洛因貳小包（合計淨重零點參玖公克）及
第二級毒品安非他命肆包（合計淨重伍柒點零壹公克）除包裝袋
外，均沒收銷燬之；扣案之包裝前開海洛因之包裝袋貳個（重零
點伍伍公克）、包裝前開安非他命之包裝袋肆個（重貳點肆貳公
克）、熱融感應器壹只、研磨機壹台、夾鍊袋壹大包、門號00
00000000號、0000000000號行動電話貳支（
不含ＳＩＭ卡）及販賣第一級毒品、第二級毒品所得之新臺幣伍
萬捌仟元，均沒收；其中門號0000000000號、000
0000000號行動電話貳支（不含ＳＩＭ卡），如全部或一
部不能沒收時，追徵其價額，販賣第一級毒品、第二級毒品所得
之新臺幣伍萬捌仟元，如全部或一部不能沒收時，以其財產抵償
之。
丙○○共同販賣第一級毒品，累犯，處有期徒刑捌年；扣案之第
一級毒品海洛因貳小包（合計淨重零點參玖公克）除包裝袋外，
均沒收銷燬之；扣案之包裝前開海洛因之包裝袋貳個（重零點伍
伍公克）、熱融感應器壹只、研磨機壹台、夾鍊袋壹大包、門號
0000000000號、0000000000號行動電話貳
支（不含ＳＩＭ卡）及販賣第一級毒品所得之新臺幣壹萬捌仟元
，均沒收；其中門號0000000000號、0000000
000號行動電話貳支（不含ＳＩＭ卡），如全部或一部不能沒
收時，追徵其價額，販賣第一級毒品所得之新臺幣壹萬捌仟元，
如全部或一部不能沒收時，以其財產抵償之。
    事  實
一、丁○○與丙○○係夫妻關係，丁○○曾於民國八十九年間因
    竊盜案件，經法院判處有期徒刑十月確定；復因違反毒品危
    害防制條例案件，經法院判處有期徒刑六月確定，上開二案
    經定應執行刑為有期徒刑一年二月，於九十一年七月八日縮
    刑期滿執行完畢。丙○○亦曾因違反毒品危害防制條例案件
    ，經法院判處有期徒刑四月確定，而於九十年十一月十二日
    易科罰金執行完畢。
二、丁○○基於販賣第一級毒品海洛因以營利之概括犯意：
  (一)自九十三年一月底開始，至同年三月底止，或以00000
    00000號行動電話為聯絡工具，或彼此直接到對方住處
    見面等方式，由丁○○在臺中市○○路二○三號八樓之九住
    處或臺中市○○路邊，連續販賣第一級毒品海洛因予乙○○
    共計五次，每次新臺幣（下同）五千元，共計得款二萬五千
    元。
  (二)復於九十三年二月二十七日與具有共同販賣第一級毒品海洛
    因犯意聯絡之丙○○，分別以上開0000000000號
    及0000000000號行動電話為聯絡工具，聯絡販賣
    價值一萬八千元之第一級毒品海洛因予許敏瑜，並由丙○○
    於同日十九時十分許，將許敏瑜所購買之第一級毒品海洛因
    交由不知情之全航客運人員載運至南投縣不詳地點，再由全
    航客運人員通知許敏瑜領取。合計丁○○販賣第一級毒品海
    洛因所得為四萬三千元（二萬五千元加一萬八千元），丙○○販賣第一級毒品海洛因所得為一萬八千元。
三、丁○○復基於販賣第二級毒品安非他命以營利之概括犯意，
    自九十三年一月底開始，至同年三月底止，或以上開000
    0000000號行動電話為聯絡工具，或彼此直接到對方
    住處見面等方式，由丁○○在臺中市○○路二○三號八樓之
    九住處或臺中市○○路邊，連續販賣第二級毒品安非他命予
    乙○○共計五次，每次三千元，合計販賣第二級毒品安非他
    命所得為一萬五千元。
四、嗣警方以臺灣南投地方法院檢察署檢察官所核發之通訊監察
    書監聽所得之內容，查悉丁○○、丙○○將於九十三年四月
    一日，在臺中縣大里市○○○路六十二號之「羅馬假期汽車
    旅館」，向姓名年籍不詳、綽號「國師」之成年男子購買毒
    品，而持臺灣臺中地方法院所核發之搜索票，於當日下午五
    時許在前開汽車旅館第二一三室查獲丁○○及丙○○，並先
    後在丙○○身上及腳邊、丁○○所駕車牌號碼二六○二—Ｈ
    Ｕ號自用小客車上查獲安非他命共計四包（合計淨重五七點
    ○一公克，空包裝重二點四二公克）、海洛因二小包（合計
    淨重○點三九公克，空包裝重○點五五公克）（以上安非他
    命及海洛因業經原審法院於九十三年度訴字第二四三號丁○○被訴施用毒品案件判決中宣告沒收銷燬確定），及測試毒
    品濃度之熱融感應器一只、行動電話二支（內含00000
    00000號及0000000000號ＳＩＭ卡二張，嗣
    經檢察官於九十三年十二月二十一日發還丁○○、丙○○二
    人），其後在同日下午五時二十分，又在丁○○及丙○○二
    人位在臺中市○○路二○三號八樓之九租屋處查獲稀釋毒品
    所用之研磨機一台及分裝毒品用之夾鍊袋一大包。
五、案經內政部警政署刑事警察局移送臺灣南投地方法院檢察署
    檢察官偵查起訴。
    理  由
一、訊據被告丁○○、丙○○均矢口否認有何上開販賣毒品之事
    實，被告丁○○辯稱：乙○○、許敏瑜都是伊賣車子的客戶
    ，通聯記錄上都是在講賣車子的事云云；被告丙○○辯稱：
    伊是寄車子的行車資料給許敏瑜，許敏瑜給伊的錢是汽車尾
    款云云。
二、本院查：
  (一)證據能力部分：
    按被告以外之人於審判外之陳述，除法律有規定者外，不得
    作為證據；惟被告以外之人於審判外之陳述，雖不符刑事訴
    訟法第一百五十九條之一至四之例外規定，而經當事人於審
    判程序同意作為證據，法院審酌該言詞陳述或書面陳述作成
    時之情況，認為適當者，亦得為證據，當事人、代理人或辯
    護人於法院調查證據時，知有第一百五十九條第一項不得為
    證據之情形，而未於言詞辯論終結前聲明異議者，視為有前
    項之同意，九十二年九月一日修正施行刑事訴訟法第一百五
    十九條及第一百五十九條之五分別定有明文。本件證人乙○○、許敏瑜等人分別於警詢及偵查中之陳述，均係屬審判外
    之陳述，被告二人及其選任辯護人均未於本院言詞辯論終結
    前聲明異議，依前揭法律規定，自應擬制被告二人已同意上
    開審判外之陳述亦有證據能力，且本院審酌該言詞陳述作成
    時之情況認為適當，自得引為裁判之基礎資料，先予敘明。
  (二)偵查卷附被告二人相關電話錄音譯文內容，被告二人及證人
    許敏瑜就下列對話內容之真正均分別坦承在卷：
  (1)九十三年二月二十七日之監聽內容譯文，對話人分別為被告
    二人與證人許敏瑜
    「（十四時五十分被告丁○○以0000000000號行
    動電話撥打證人許敏瑜0000000000號行動電話）
    丁○○：我不能過去。
    許敏瑜：我們兩個只能上去一個，要趕去台北，小孩要開刀
            。
    丁○○：我這裡只有『一個』。
    許敏瑜：我要坐車上去。
    丁○○：不然都給你。
    （十六時五十五分證人許敏瑜以0000000000號行
    動電話撥打被告丁○○0000000000號行動電話）
    許敏瑜：從車行寄過來，有沒有快一點？
    丁○○：我要去載小孩。
    許敏瑜：你在談事情嗎？
    丁○○：嗯！
    （十七時四十四分被告丙○○以0000000000號行
    動電話撥打證人許敏瑜0000000000號行動電話）
    丙○○：我尪仔出去了，你要多少？
    許敏瑜：『一個』。
    丙○○：他先載他媽媽及舅舅回去。
    許敏瑜：『一個』多少？
    丙○○：：我問問看。
    （十八時十八分被告丙○○以0000000000號行動
    電話撥打證人許敏瑜0000000000號行動電話）
    丙○○：『十八』。
    許敏瑜：你有沒有自己用的，一些給我。
    丙○○：好。
    許敏瑜：我過去寄錢。名字要寫甚麼？
    丙○○：『小喬』好了。
    （十九時十分被告丙○○以0000000000號行動電
    話發簡訊給證人許敏瑜0000000000號行動電話）
    丙○○：我寄『全航』19：10分；車號318。
    （二十一時三十三分全航客運以0000000000號電
    話撥打證人敏瑜0000000000號行動電話）
    全航客運：許小姐，東西到了喔！
    許敏瑜：好！
  (2)九十三年三月十二日四時三十一分，被告丙○○以0000
    000000行動電話撥打綽號「阿德」使用之00000
    00000號行動電話
    丙○○：後來東西呢？
    阿  德：被張仔拿走。
    丙○○：我叫我尪聽。
    丁○○：幹00，你的行為太可卑。
    阿  德：我會跟你處理。
    丁○○：大家不要碰面。
    阿  德：張仔就拿走了。
    丁○○：我很賭爛。幹000，你該怎麼做。
    阿  德：再給我兩天時間。
    丁○○：多少先拿過來，拿2000也可以，剩2000再慢慢還。
    阿  德：我現在不方便。
    丁○○：你沒經過我同意。你也知道我們夫妻在困難，你卻
            將東西拿走。
    阿  德：我沒拐你的意思。我欠你很多。
    丁○○：幹00，除了黃國祥，你是我信任的朋友。
    阿  德：我在你旁邊有可以吃的就可以了。
  (3)九十三年三月十三日五時五十九分，綽號「俊傑」之人以0
    000000000號行動電話撥打被告丁○○00000
    00000號行動電話
    俊  傑：現在好一點的價格多少？
    丁○○：3。
    俊  傑：半隻呢？
    丁○○：18000。
    俊  傑：儘量不要在埔里接，出來一點。
    俊  傑：我知道。
  (4)九十三年三月十四日十八時五十六分，綽號「阿安」之人以
    0000000000號行動電話撥打被告丁○○0000
    000000號行動電話
    阿  安：你那邊有沒有漂亮一點的？
    丁○○：「男」的還「女」的？
    阿  安：「女」的。
    丁○○：你的標準呢？
    阿  安：不要像上次一樣？
    丁○○：你要多少？
    （同日二十一時三十六分，綽號「阿安」之人又以0000
    000000號行動電話撥打被告丁○○00000000
    00號行動電話）
    丁○○：來汽車旅館，我看「家園」好了，我拿一些請你，
            我帶一兩多。
    阿  安：好！先讓我看一下。
  (5)九十三年三月十四日二十一時三十二分，綽號「阿郎」之人
    以0000000000號行動電話撥打被告丁○○000
    0000000號行動電話
    阿  郎：我要半半。
    丁○○：好。
    （九十三年三月十八日綽號「阿郎」之人以0000000
    000號行動電話撥打被告丁○○0000000000號
    行動電話
    阿  郎：兄仔！要一千元粗的，半半的女生，阿彬要二千元
            ，還有一個男的二千，共八千對不對。
    丁○○：對了。我過去再打給你。
    阿  郎：好。
  (6)九十三年三月十八日十四時二十二分，綽號「明和」之人以
    0000000000號行動電話撥打被告丙○○0000
    000000號行動電話
    明  和：阿勳老婆，麻煩阿勳一下。
    丙○○：好。
    明  和：阿勳我現在很痛苦，你在哪裡？
    丁○○：明德這邊？
    明  和：明德女中那邊嗎？
    丁○○：你要多少？
    明  和：2000元。
    丁○○：多久到？
    明  和：20分。
    丁○○：好。
    （九十三年三月十九日十三時五十四分，綽號「明和」之人
    以0000000000號行動電話撥打被告丙○○000
    0000000號行動電話
    明  和：昨天我藥吃下去做什麼我都不知道，有無失態
    丙○○：有了
    明  和：不好意思，我身上剩下2000，先拿2000
    丙○○：她去找朋友處理了
    明  和：問問看
    （九十三年三月二十日十四時三十分，綽號「明湖」之人以
    0000000000號行動電話撥打被告丙○○0000
    000000號行動電話）
    明  湖：我要半半啦。
    丙○○：你那裡多少？
    明  湖：四千。
    丙○○：四千不到半半，半半要五千。
    明  湖：你叫他算便宜一點。
    丙○○：我跟他講看看，東西一樣。
    明  湖：拜託一下。
  (7)九十三年三月十八日十九時十四分，綽號「季情」之人以0
    0000000000號行動電話發簡訊給被告丙○○00
    00000000號行動電話
    季  情：半錢要算多少？
    丙○○：3000。
    季  情：你可以送到這邊給我嗎？
    丙○○：你人在哪裡？
    季  情：我在住的地方。
    丙○○：你能出來大馬路古物仔旁嗎？
    季  情：現在。
    雖依後所述，查無積極證據證明被告二人確有販賣第一級、
    第二級毒品予綽號「阿郎」、「阿安」、「俊傑」、「阿德
    」、「明和」、「季情」等人，然上開譯文之對話內容既屬
    真正，自仍得做為認定犯罪之依據。
  (三)被告丁○○於九十三年四月二日警詢時供稱：「警方於一日
    十七時在台中縣大里市○○○路六十二號『羅馬假期汽車旅
    館』二一三號房敲門表示警察身份，我即開門，警方出示搜
    索票，對我展開調查，但在現場發現我太太丙○○手拿一包
    安非他命（毛重五十七點一公克），另在她腳邊有一包尚未
    沖入馬桶之安非他命（毛重一公克），警方隨即查扣，並持
    搜索票搜索我駕駛之二六○六－ＨＵ自小客車，在車內我的
    皮包內查到二包海洛因（毛重零點四公克，編號二：毛重零
    點四五公克）、二包安非他命（毛重零點五五公克、毛重零
    點六五公克）及測試毒品純度之熱融感應器一台，後來警方
    於十七時二十分又持搜索票帶同我及丙○○至台中市○○路
    二○三號八樓之九住處查獲我所有之研磨機一台及夾鍊帶一
    包，因而被警方帶回調查」「（問：為何去台中縣大里市○○○路六十二號『羅馬假期汽車旅館』二一三號房？）答：
    因我與綽號『國師』之男子聯絡要在那裡交易購買二錢海洛
    因毒品，所以才會在那裡等候」「警方查扣之0000－0
    00000門號行動電話，是我幫人調買毒品聯絡使用，0
    000－000000號行動電話是我有時會提供情資給警
    方使用，熱融感應器是檢測毒品純度用，研磨機是磨葡萄糖
    加在海洛因中使用，夾鍊帶是我有時要出外，將海洛因毒品
    裝在裡面方便攜帶」等語，另就上開錄音譯文涵意部分供稱
    ：I就證人許敏瑜部分：「持用0000－000000之
    女子綽號『敏如』之女子許敏瑜，她是將毒品丟進水溝裡面
    ，警察並沒有看到。她與她先生李功彥都有在吸食毒品」「
    （譯文中）一個是指一錢的海洛因毒品，１８指的是一萬八
    千元，『小喬』是太太丙○○的綽號」；II就「阿德」部分
    ：「阿德向我拿錢要買海洛因毒品，因為他錢沒還我，所以
    我要向他要回毒品，結果他說他已經將東西交給綽號張仔之
    男子，所以我叫他先還我兩千塊也可以，剩下的再慢慢還」
    ；III就「俊傑」部分：「是南投地區綽號『俊傑』之男子向
    我拿半兩的安非他命，後來我帶到草屯鎮療養院附近交給他
    ，我並沒有向他拿錢」「三就是指安非他命的價格，半隻就
    是半兩安非他命的價格，是一萬八千元，後來因為沒有問到
    安非他命，所以沒有交給他」；Ⅳ就「阿安」部分：「所謂
    『男的』就是指安非他命，『女的』就是指海洛因，我問他
    要多少是那時他跟我要毒品，我問他數量，後來我到南投縣
    埔里鎮『家園汽車旅館』，叫阿安過來，我並沒有賣給他，
    我只是拿給他吃而已」；Ⅴ就「阿郎」部分：「（要跟你要
    半半）他是跟我要四分之一錢，差不多是一公克的安非他命
    」「他是跟我要半錢的海洛因及安非他命，後來我因為沒有
    這麼多數量，我就拿一些海洛因到埔里請他吃，並沒有跟他
    拿錢」「粗的指的是安非他命，半半的『女生』指的是四分
    之一錢的海洛因，因為他們要那麼多，我數量不夠，所以我
    只是拿過去埔里請他們吃」「綽號阿彬之男子是住在南投縣
    魚池鄉，他過來埔里打這隻公共電話給我，跟我約定在埔里
    外環道路土地公廟旁邊見面，他要四分之一錢的海洛因，但
    我沒有那麼多，我有拿一些海洛因請他吃」；Ⅵ就「明和」
    部分「他是講毒癮發作很痛苦，我是問他數量要幫他調海洛
    因毒品，但是後來沒有調到」「他（明和）是跟我要二千元
    的海洛因毒品，後來見面的時候我並沒有交給他毒品」「他
    是要叫我替他問三千元的海洛因，後來我也沒有拿到，所以
    沒有交給他」等語。
  (四)被告丙○○於九十三年四月二日警詢時供稱：「現場警方查
    獲我和先生丁○○，警方在我手中查獲安非他命二級毒品（
    毛重五七點一公克），在地上查獲安非他命（毛重一公克）
    、吸食罐一個、藥剷一支、吸食炮球二個，警方持搜索票在
    我先生丁○○所有之手提包內查扣海洛因一級毒品二包，分
    別為毛重約零點四公克及毛重約零點四五公克，以及安非他
    命二包，分別為毛重為零點五五公克及毛重為零點六公克、
    行動電話、熱融感應器一台、研磨機一台、夾鍊袋一包」「
    （上開與許敏瑜電話譯文中）『１８』的意思我忘記了，『
    你有沒有自己用的，一些給我』的意思是我先生丁○○在使
    用的海洛因」「（另『我寄全航十九時十分，車號三一八，
    是指）他跟我要海洛因，我寄給她」「（上開錄音譯文中，
    『綽號季情』問『半錢要算多少？』你回答『３０００』部
    分）是安非他命半錢要多少錢的意思」等語。
  (五)證人乙○○於九十三年四月二十九日下午十四時許為警在臺
    中市○○區○○路九一六之一三號八樓之五住處搜索查獲持
    有海洛因、安非他命等物，於同日十八時許警詢時已證稱：
    伊自九十二年十月起開始吸食安非他命及海洛因，最後一次
    是在九十三年四月二十九日中午，伊所吸食之安非他命及海
    洛因都是向一位綽號阿明之人及丁○○購買的，伊都是打0
    000000000號行動電話與丁○○聯絡，再約地點交
    易，伊自九十三年一月底至三月底，共向丁○○購買十餘次
    海洛因及安非他命，每次購買金額大約在四、五千元上下，
    所購得的安非他命大約三點七公克左右、海洛因大約一公克
    左右，伊去過丁○○位在臺中市○○路二○三號八樓之九住
    處去向他購買海洛因及安非他命共二次，其餘交易都是由丁○○選定地點再叫伊前往交易等語（見九十三年度偵字第一
    二○一號卷第一六○、一六一頁），嗣證人乙○○為臺灣臺
    中地方法院羈押，經臺灣南投地方法院檢察署檢察官於九十
    三年六月十八日借提到庭偵訊時亦具結證稱：伊在警詢時所
    述與事實相符等語（見九十三年度偵字第一二○一號卷第一
    八○頁）。其後，證人乙○○於原審及本院審理時則改稱：
    伊警詢時所述購買十幾次，每次都是伊與丁○○合資去拿的
    ，伊因為沒有門路，就與丁○○一起出錢請他去買，買回來
    後依據出資額數拿回自己的份云云，然徵諸證人乙○○證稱
    伊與丁○○曾一起賣過中古車，與丁○○算是不錯之朋友等
    語，被告丁○○亦從未陳述與證人乙○○有何過節，且證人
    乙○○於警偵時對於與被告丁○○交易毒品海洛因、安非他
    命之時間、地點、聯絡方式及購買之數量、金額均交代甚明
    ，卻從未提及伊係與被告丁○○一起出資購買毒品此一有利
    於被告丁○○之事實，證人乙○○於原審及本院審理時所述
    係與被告丁○○一起出資購買毒品云云，應係迴護之詞，不
    足採信，堪認被告丁○○確有販賣第一、二級毒品予證人乙○○之情事。至有關證人乙○○向被告丁○○購買第一、二
    級毒品之時間、聯絡方式、次數、價格各為何，證人乙○○
    先於警詢時陳稱伊自九十三年一月底至三月底，共向丁○○
    購買十餘次海洛因及安非他命，每次購買金額大約在四、五
    千元上下等語；再於原審審理時陳稱：伊於警詢時所稱十幾
    次是指海洛因、安非他命加起來共買十幾次，海洛因大約五
    次，安非他命也差不多五次，海洛因一次買約五千元，安非
    他命一次三千元，錢是交給丁○○，丁○○都在他臺中住處
    或路邊交給伊毒品，伊自九十二年年底到九十三年四月間左
    右開始跟丁○○拿毒品等語；復於本院審理時陳稱：伊係自
    九十二年年底至九十三年四月二十六日伊被查獲為止，向丁○○拿毒品，約拿了十一、二次，每次都有拿海洛因，其中
    有三、四次有拿安非他命，海洛因每次付四、五千元，安非
    他命每次付二千元，伊有時是打行動電話，有時是打家用電
    話，有時是伊直接去找丁○○，有時是丁○○直接來找伊，
    且在伊被查獲前一個月，因丁○○住在臺中市○○路那邊，
    所以那段期間伊會直接去找他等語，雖證人乙○○之歷次陳
    述前後有些許不一致之情形，然本院衡諸被告丁○○曾於九
    十三年一月六日因槍傷受傷住院多天，並於九十三年四月一
    日因本案被警查獲而於翌日經原審法院裁定羈押，直至九十
    三年五月二十八日始獲釋放等節，有被告丁○○之診斷證明
    書影本二紙及臺灣高等法院被告前案紀錄表一份在卷足憑，
    可見被告丁○○應無可能於上開住院及羈押期間販賣毒品予
    證人乙○○，證人乙○○所證於該段期間有向被告丁○○購
    買毒品核與事實不符，難以採憑。再者，本院依「罪疑唯輕
    」有利被告之原則，乃就證人乙○○歷次證詞中所自承者，
    採認其中期間最短、次數最少、金額最低者，以此最有利之
    原則來認定被告丁○○販賣之時間、次數及計算其犯罪所得
    ，爰認被告丁○○係自九十三年一月底開始，至同年三月底
    止，連續販賣第一級毒品海洛因予證人乙○○共計五次，每
    次五千元，共計得款二萬五千元；及連續販賣第二級毒品安
    非他命予證人乙○○共計五次，每次三千元，合計得款一萬
    五千元之事實，堪以認定。又被告丁○○辯稱：警方自九十
    三年三月五日起至同年四月一日止，對伊之0000000
    000號行動電話實施監聽，似均無乙○○以電話與該行動
    電話聯絡之通聯紀錄，則乙○○所稱自九十三年三月五日至
    同年三月三十一日以該行動電話聯絡伊以購買毒品，即非無
    疑云云，而依卷內所附臺灣南投地方法院檢察署通訊監察書
    及刑事警察局電信監察譯文表之記載（見九十三年度偵字第
    一二○一號卷第三九至六一頁），警方自九十三年三月五日
    起至同年四月一日止，對被告丁○○之000000000
    0號行動電話實施監聽，依上開監聽譯文表所載，固均無證
    人乙○○以電話與被告丁○○之行動電話聯絡之通聯紀錄；
    然證人乙○○於本院審理時證稱：伊與丁○○聯絡之方式，
    有時是以行動電話或家用電話打丁○○之行動電話，有時是
    伊直接去找丁○○，有時是丁○○直接來找伊，且在伊於九
    十三年四月二十六日被查獲之前一個月，因丁○○住在臺中
    市○○路那邊，所以那段期間伊會直接去找他等語，而被告
    丁○○亦坦稱其與乙○○熟識，由此益見被告丁○○與乙○○甚為熟識，其二人亦可隨時到對方住處見面，其二人自無
    每次均須以電話聯絡見面的時間、地點，其二人之聯絡方式
    ，或為利用上開0000000000號行動電話，或為彼
    此直接到對方住處見面等甚明。此外，復有警方於九十三年
    四月一日，在臺中縣大里市○○○路六十二號「羅馬假期汽
    車旅館」被告二人所處之第二一三室、被告丁○○所駕車輛
    上、被告二人位於臺中市○區○○路二○三號八樓之九租屋
    處查獲之海洛因二小包（合計淨重○點三九公克，空包裝重
    ○點五五公克）及安非他命共計四包（合計淨重五七點○一
    公克，空包裝重二點四二公克）（以上毒品成分分別經法務
    部調查局九十三年五月二十八日調科壹字第九七○○○二三
    一八號鑑定通知書、九十三年八月十日000000000
    00號檢驗通知書鑑定確認，有上開鑑定通知書、檢驗通知
    書各一份在卷可按），及測試毒品濃度之熱融感應器一只、
    行動電話二支（內含0000000000號及00000
    00000號ＳＩＭ卡二張）、稀釋毒品所用之研磨機一台
    及分裝毒品用之夾鍊袋一大包扣案可資佐證。被告丁○○販
    賣第一級毒品海洛因、第二級毒品安非他命予證人乙○○之
    事實，應堪予認定。
  (六)依前所述，被告丁○○於警詢中已供稱：上開譯文中所述「
    一個」是指一錢的海洛因毒品，「十八」指的是一萬八千元
    ，「小喬」是丙○○的綽號等語。被告丙○○亦於警詢時供
    稱：上開譯文中所述「有沒有自己用的，一些給我」的意思
    是伊先生丁○○在使用的海洛因，簡訊內容是許敏瑜跟伊要
    海洛因，伊寄給她等語。被告丙○○於本院歷次審理時雖辯
    稱：伊是寄車子的行車資料給許敏瑜，許敏瑜給伊的錢是汽
    車尾款云云，證人許敏瑜亦於原審及前審證稱：伊是要被告
    二人用全航客運寄行照及駕照給伊，「十八」是指伊還有一
    萬八千元的尾款沒有付，會說「一些（行照）給我」是因為
    他們介紹好幾台車給伊云云，惟倘若證人許敏瑜與被告二人
    所聯絡之事確係汽車買賣事宜，自可在電話中明白說出汽車
    行照、駕照及尾款等字眼，卻刻意用「一個」、「一些」、
    「十八」來形容汽車行照、駕照及尾款，顯與常情有違；此
    外，證人許敏瑜曾於九十三年四月間連續施用第一級毒品海
    洛因，經原審法院以九十四年度訴緝字第四號判決判處有期
    徒刑九月在案，有上開案件刑事判決一份在卷可按，足見證
    人許敏瑜確有施用第一級毒品海洛因之習慣，其於九十三年
    二月二十七日聯絡被告二人之事，應以被告二人在警詢中所
    供係談論海洛因之價格及交付海洛因等語，較可採信，被告
    二人共同販賣海洛因予證人許敏瑜，所得一萬八千元之事實
    ，亦堪認定。
  (七)邇來政府查緝毒品之施用或販賣執法甚嚴，使毒品海洛因、
    安非他命均益趨量微價高，販賣者率有暴利可圖；又販賣毒
    品者，非可公然為之，亦無公定之價格，不論任何包裝，均
    可任意分裝增減份量，而每次買賣之價量，亦可能隨時依雙
    方間之關係深淺、資力、需求量及對行情之認知、來源是否
    充裕、查緝是否嚴緊，購買者被查獲時供述購買對象之可能
    性風險之評估等，因而異其標準，並機動調整，非可一概而
    論，販賣之利得除經坦承犯行或價量俱臻明確外，委難察得
    實情，販賣之人從價差或量差中牟利方式雖異，其意圖營利
    之非法販賣行為則一。本件被告二人均矢口否認販賣毒品犯
    行，致無法查得販賣之實際利得為何，惟被告二人與證人乙○○、許敏瑜均非至親，當無可能屢屢甘冒重典而依購入價
    格轉售而毫無利得，是其等有營利之意圖，要無疑義。被告
    二人顯非單純施用毒品之事實，其等上開所辯，均顯係事後
    卸責之詞，不足採信，被告丁○○前揭販賣第一級毒品海洛
    因、第二級毒品安非他命之犯行，及被告丙○○販賣第一級
    毒品海洛因之犯行均洵堪認定，應依法論科。
三、按海洛因、安非他命分別為毒品危害防制條例第二條第二項
    第一、二款所規定之第一、二級毒品，故核被告丁○○就上
    述事實欄二部分所為，被告丙○○就上述事實欄二、(二)部分
    所為，均係犯毒品危害防制條例第四條第一項之販賣第一級
    毒品罪；被告丁○○就上述事實欄三部分所為，係犯同條例
    第四條第二項之販賣第二級毒品罪。被告丁○○與被告丙○○就上開事實欄二、(二)部分販賣第一級毒品犯行部分，有犯
    意聯絡與行為分擔，為共同正犯（檢察官認被告丙○○就上
    開事實欄二、(一)及事實欄三之販賣第一級、第二級毒品犯行
    部分亦與被告丁○○有犯意聯絡及行為分擔，尚有未洽，詳
    如後述），其等復利用不知情之全航客運人員販賣（交付）
    第一級毒品海洛因，為間接正犯。被告二人販賣第一級毒品
    海洛因，被告丁○○販賣第二級毒品安非他命前分別持有海
    洛因、安非他命之低度行為，分別為販賣之高度行為所吸收
    ，均不另論罪。被告丁○○前後多次販賣第一、二級毒品，
    均時間緊接，所犯各該構成要件相同，顯皆係基於概括犯意
    為之，為連續犯，均依刑法第五十六條之規定，各論以一罪
    ，並依法加重其刑（其中販賣第一級毒品部分，因本刑為死
    刑、無期徒刑部分，依法不得加重；販賣第二級毒品部分，
    本刑為無期徒刑部分，依法亦不得加重）。被告丁○○所犯
    上揭二罪，犯意各別，行為互殊，罪名不同，應予分論併罰
    。又被告二人曾受如事實欄一所示有期徒刑之宣告並經執行
    完畢，有臺灣南投地方法院檢察署刑案資料查註紀錄表及臺
    灣高等法院被告全國前案紀錄表各二份在卷可按，其等於五
    年之內再犯本件有期徒刑以上之罪，均為累犯，應依刑法第
    四十七條之規定加重其刑，被告丁○○部分並遞加重之（不
    得加重部分同前，被告丙○○所犯販賣第一級毒品罪本刑為
    死刑、無期徒刑部分，依法亦不得加重）。又考量被告丁○○販賣第一級毒品對象僅二人、販賣第二級毒品對象僅一人
    ，次數均非頻繁，被告丙○○販賣第一級毒品對象僅一人，
    次數僅一次，其等販賣所得均非甚鉅，未若專以販毒維生之
    毒梟可比，情輕法重，犯罪之客觀情狀堪可憫恕，雖科以販
    賣第一級毒品罪、販賣第二級毒品罪之法定最低度刑，猶嫌
    過重，爰依刑法第五十九條規定，就被告丁○○所犯上開二
    罪，及被告丙○○所犯之罪均減輕其刑，上開加重減輕事由
    ，依法應先加後減之。
四、原審法院認關於被告丁○○販賣第一、二級毒品及被告丙○○販賣第一級毒品部分犯罪事證明確，犯行堪以認定，予以
    論罪科刑，固非無見。惟查：(一)按「具有殺傷力之改造手槍
    屬違禁物，除已滅失者外，應予沒收，法院並無自由裁量之
    權。又沒收物之執行完畢與沒收物之不存在，並非一事，因
    犯罪依法必須沒收之物，雖已於另案被告之確定判決諭知沒
    收，並已執行完畢，對於其他被告之判決，仍應宣告沒收。
    原判決以被告未經許可持有之上開具有殺傷力之改造手槍，
    已於另案被告劉昆山之判決中宣告沒收確定，而未依刑法第
    三十八條第一項第一款之規定為沒收之宣告，有判決不適用
    法則之違背法令。」最高法院九十二年度台上字第六一一五
    號判決可資參照。本件扣案海洛因二小包（合計淨重○點三
    九公克）及安非他命共計四包（合計淨重五七點○一公克）
    除包裝袋外，皆係違禁物，且包覆上開毒品之包裝袋亦為被
    告二人所有，供本件犯罪使用之物（被告丙○○僅犯販賣第
    一級毒品部分），依上開說明，本院仍應依法分別予以宣告
    沒收銷燬或沒收。而原審判決竟以上開毒品已經原審法院以
    九十三年度訴字第二四三號丁○○被訴施用毒品案件判決中
    宣告沒收銷燬確定，而諭知不另為沒收銷燬及沒收，顯有違
    誤；(二)再者，前開被告二人所有之行動電話門號，雖係被告
    二人各向行動通訊業者申租而供其聯繫販賣毒品所用之物，
    然其申請行動電話門號時所得之晶片即ＳＩＭ卡乃各該業者
    所有而租予各申請人所使用之物品，其所有權仍屬於行動通
    訊業者，申請登記人僅取得使用權，原審判決竟諭知將前開
    行動電話門號晶片卡沒收，於法無據；(三)復按毒品危害防制
    條例第十九條第一項規定：「犯第四條至第九條、第十二條
    、第十三條或第十四條第一項、第二項之罪者，其供犯罪所
    用或因犯罪所得之財物，均沒收之，如全部或一部不能沒收
    時，追徵其價額或以其財產抵償之」。此係採義務沒收主義
    ，凡供販賣毒品所用或因犯罪所得之財物，均應宣告沒收，
    不能沒收時，追徵其價額或以其財產抵償之，法院無審酌之
    餘地。而依卷內所附之臺灣南投地方法院檢察署檢察官沒收
    物品處分命令所載（見前審卷第四頁），本件扣案之上開行
    動電話二支，已經檢察官於九十三年十二月二十一日發還被
    告二人，則原審判決依毒品危害防制條例第十九條第一項之
    規定諭知沒收該二支行動電話，卻未同時宣告如全部或一部
    不能沒收時，追徵其價額，亦有未洽。被告二人上訴意旨否
    認犯罪，固無理由，惟原審判決關於被告丁○○販賣第一、
    二級毒品及被告丙○○販賣第一級毒品部分既有上開可議之
    處，自應由本院將原審判決關於此等部分予以撤銷改判。爰
    審酌被告二人為圖利得之犯罪動機與目的、使用之手段、販
    賣之次數、所得利益，販賣毒品戕害國民身心健康甚鉅，犯
    後否認犯行，未見悔意等一切情狀，分別量處如主文第二項
    、第三項所示之刑，被告丁○○部分並依刑法第五十一條第
    五款之規定，定其應執行刑為如主文第二項所示，以示懲儆
    。
五、扣案海洛因二小包（合計淨重○點三九公克）及安非他命共
    計四包（合計淨重五七點○一公克），分屬第一、二級毒品
    ，應依同條例第十八條第一項前段之規定，沒收銷燬之（被
    告丙○○僅犯販賣第一級毒品部分）；再者，扣案包覆上開
    海洛因之空包裝袋二個（重○點五五公克）及包覆上開安非
    他命之空包裝袋四個（重二點四二公克），有防止毒品裸露
    、逸出及潮濕之功用，並便於攜帶以販賣，其係被告二人所
    有供販賣毒品所用之物（被告丙○○僅犯販賣第一級毒品部
    分），至為顯然；且扣案測試毒品濃度之熱融感應器一只、
    稀釋毒品所用之研磨機一台、分裝毒品用之夾鍊袋一大包及
    門號0000000000號、0000000000號行
    動電話二支（不含ＳＩＭ卡），均係被告二人所有之物，業
    據其等供承在卷，且為被告二人違犯上開犯罪所用之物（其
    中門號0000000000號行動電話僅供販賣第一級毒
    品所用），爰依毒品危害防制條例第十九條第一項之規定宣
    告沒收；而上開行動電話二支，已經檢察官於九十三年十二
    月二十一日發還被告二人，前已說明，如全部或一部不能沒
    收時，追徵其價額；另上開被告等人所有之行動電話門號，
    其所有權屬於行動通訊業者，申請登記人僅取得使用權，故
    該等門號縱經被告二人用於聯絡販賣毒品之用，但因毒品危
    害防制條例第十九條第一項有關沒收之規定，並無如同條例
    第十八條第一項所定「不問屬於犯人與否，沒收之」之明文
    ，應屬相對沒收主義之立法，其應沒收之物，應以屬被告所
    有者為限（最高法院九十三年度臺上字第四六二、一二一八
    、三二六三號判決參照），本院即無予以宣告沒收之餘地。
    至被告丁○○販賣海洛因所得四萬三千元及販賣安非他命所
    得一萬五千元，被告丙○○販賣海洛因所得一萬八千元，均
    應依毒品危害防制條例第十九條第一項之規定宣告沒收，如
    全部或一部不能沒收時，以其財產抵償之。另警方於九十三
    年四月一日，在前開「羅馬假期汽車旅館」二一三室所查扣
    被告二人持有另二支行動電話（內含0000000000
    、0000000000號ＳＩＭ卡二張），並無積極證據
    足以證明係供被告二人犯本件犯罪所用之物，不另為沒收之
    諭知。
六、公訴意旨另以：被告二人，基於犯意聯絡及行為分擔，共同
    自九十三年一月間某日起，至同年四月一日被查獲時為止，
    在臺中市○區○○路二○三號八樓之九租屋處等處，以00
    00000000號、0000000000號（檢察官誤
    認尚有0000000000號）行動電話為聯絡工具，連
    續多次，以每次一千元至八千元不等之代價，販賣第一級毒
    品海洛因及被告丁○○另販賣第二級毒品安非他命予鐘世淵
    （或鐘錦修），及姓名年籍不詳，綽號「阿正」、「阿郎」
    、「阿安」、「俊傑」、「阿德」、「明河」、「阿彬」、
    「季情」（起訴書犯罪事實欄未敘及，惟證據欄有提及）等
    成年人，被告丙○○亦與被告丁○○共同販賣第一級毒品海
    洛因及第二級毒品安非他命予乙○○，因認被告二人上開部
    分所為亦涉犯毒品危害防制條例第四條第一項、第二項之販
    賣第一級毒品、販賣第二級毒品罪嫌等語（被告丙○○販賣
    第二級毒品部分，業據原審法院判決無罪確定）。
  (一)公訴人認定被告二人上開所犯，係以被告二人與綽號「阿正
    」、「阿郎」、「阿安」、「俊傑」、「阿德」、「明河」
    、「阿彬」、「季情」等成年人連繫交易毒品之監聽譯文，
    及被告丙○○於警詢時坦承曾於九十三年三月十八日及十九
    日分別販售第一級毒品海洛因及第二級毒品安非他命予綽號
    「季情」及「阿正」之人為其主要論據。訊據被告丁○○、
    丙○○均堅決否認有上開犯行，辯稱：鐘式淵是伊賣車子的
    客戶，阿正是伊以前之同事，伊去找他而已，阿彬、阿郎則
    是向伊問毒品的價錢，因為伊也有在吸食毒品，阿郎也有向
    伊買過車子等語，被告丙○○辯稱：上開通聯記錄是他們打
    電話來問車子之價錢，或請伊幫他們調毒品，但伊都沒有調
    到等語。
  (二)按犯罪事實應依證據認定之，無證據不得認定犯罪事實；不
    能證明被告犯罪者，應諭知無罪之判決；被告或共犯之自白
    不得作為有罪判決之唯一證據，仍應調查其他必要之證據，
    以察其是否與事實相符，刑事訴訟法第一百五十四條第二項
    、第三百零一條第一項、第一百五十六條第二項分別定有明
    文。又認定犯罪事實之證據係指足以認定被告確有犯罪行為
    之積極證據而言，該項證據自須適合於被告犯罪事實之認定
    ，始得採為斷罪資料（最高法院二十九年上字第三一○五號
    判例參照）。且刑事訴訟上證明之資料，無論其為直接或間
    接證據，均須達於通常一般之人均不致有所懷疑，而得確信
    其為真實之程度，始得據為有罪之認定，若其關於被告是否
    犯罪之證明未能達此程度，而有合理懷疑之存在，致使無從
    形成有罪之確信，根據「罪證有疑，利於被告」之證據法則
    ，即不得遽為不利被告之認定（最高法院七十六年度台上字
    第四九八六號判例參照）。再刑事訴訟法第一百六十一條已
    於民國九十一年二月八日修正公布，其第一項規定：檢察官
    就被告犯罪事實，應負舉證責任，並指出證明之方法；因此
    ，檢察官對於起訴之犯罪事實，應負提出證據及說服之實質
    舉證責任；倘其所提出之證據，不足為被告有罪之積極證明
    ，或其指出證明之方法，無從說服法院以形成被告有罪之心
    證，基於無罪推定之原則，自應為被告無罪判決之諭知（最
    高法院九十二年台上字第一二八號判例參照）。再按證人在
    刑事訴訟程序中所為供述，依法尚須具結，被告自白，亦須
    調查核與事實相符，始具完整之證據能力，依法通訊監聽所
    錄得之對話紀錄，憑信力較之稍遜，尤須經調查確與事實相
    符，獲有相當之補強證據，方足採為論罪之基礎（最高法院
    八十八年度台上字第六四七號判決參照）。
  (三)經查：
  (1)警方依臺灣南投地方法院檢察署九十三年三月五日所發九十
    三年投檢榮信聲監字第一二二號通訊監察書監聽被告丁○○
    及丙○○所使用之0000000000號、000000
    0000號行動電話（監察期間自九十三年三月五日上午十
    時起至同年四月一日上午十時止），於同年三月十四日十九
    時十六分雖有（○四九）0000000號電話撥打被告丁○○上開0000000000號號行動電話，被告丁○○
    表示：「他早上先向我拿半兩」，對方表示：「他電話換0
    000000000」，有監聽譯文在卷可稽，證人鐘錦修
    、鐘世淵兄弟雖分別於偵查及原審審理時證稱（○四九）0
    000000號電話是伊等家裡的電話等語，惟均一致否認
    曾向被告丁○○購買過毒品；而0000000000號行
    動電話為證人廖志聰所申請，有和信電訊股份有限公司（下
    稱和信公司）傳真函二紙在卷可查，然證人廖志聰於原審審
    理時雖坦承有申請上開門號，惟表示：伊不認識被告二人，
    伊剛申請完手機後就拿給蔡家宏去賣了，帳單雖寄到伊家，
    但伊也沒有去繳等語，經原審向和信公司查詢000000
    0000號行動電話繳費情形，該公司於九十四年五月三日
    以和信（業服）字第○九四○○五八六號函檢送之附件亦顯
    示該門號於九十三年二月二十九日啟用後，自九十三年三月
    一日至七月一日均未繳費，而前審傳喚證人蔡家宏復未到庭
    ，則證人廖志聰上開所證自難認顯屬不實。是檢察官以上開
    譯文即認被告二人有販賣毒品予證人鐘世淵或鐘錦修，尚嫌
    速斷。至被告丁○○雖於警詢時表示上開譯文是指南投地區
    綽號「俊傑」之男子向伊拿半兩的安非他命，後來伊帶到草
    屯鎮療養院附近給他，伊並沒有向他拿錢等語，惟此亦僅被
    告丁○○坦承有轉讓安非他命予綽號「俊傑」之男子，自上
    開譯文之字面上亦無法確認被告丁○○究竟有無收取金錢、
    被告丙○○是否有參與，自難認被告丁○○、丙○○於九十
    三年三月十四日確有販賣安非他命予綽號「俊傑」之男子。
  (2)再依卷附監聽譯文，綽號「阿正（政）」之人雖於九十三年
    三月八日以0000000000號行動電話撥打被告丁○○上開0000000000號行動電話，表示：「我們在
    『老厝邊』上一次吃東西那裡相等」，被告丁○○表示：「
    嗯」。上開0000000000號行動電話之申請人廖瓊
    紗（有中華電信股份有限公司查詢單一份在卷可稽）固到庭
    證稱：上開電話為伊先生呂仁政在使用等語，然證人呂仁政
    於原審審理時證稱：伊與被告丁○○以前是同事，之前有跟
    他買一部機車等語，伊於九十三年三月八日打電話給丁○○
    是要談買機車的事，要約在「老厝邊」那邊討論，伊沒有使
    用毒品，也沒有毒品前科等語，而自上開譯文字面上亦無法
    認定被告丁○○與證人呂仁政係相約交易毒品。而另一綽號
    「阿正」之人雖曾於同年三月十九日十八時二十三分以00
    00000000號行動電話撥打被告丙○○使用之000
    0000000號行動電話，表示：「有嗎？」，被告丙○○表示：「要多少？」，阿正表示：「半錢」。被告丙○○
    表示：「我問看看」，然被告丙○○於原審審理時辯稱：阿
    正向伊調毒品，但伊沒有調到等語，0000000000
    號行動電話申請人黃麗美（有和信公司傳真函一份在卷可按
    ）固於原審審理時到庭證稱：0000000000號行動
    電話是伊前男友黃韋樺所使用，他綽號叫「阿正」，因為他
    以前叫黃國正，他有沒有以上開電話買過毒品伊不清楚等語
    ，惟經原審多次傳喚證人黃韋樺，均未到庭作證，經依法拘
    提，亦因證人黃韋樺未住於戶籍地且與家人失聯多時，而無
    法拘提到案，有內政部警政署刑事警察局九十四年五月十二
    日刑偵六一字第○九四○○六七六六五號函在卷可稽，無法
    調查黃韋樺是否確為上開譯文之發話人，且依上開監聽譯文
    內容亦無法確認被告丙○○是否確有前往交付毒品予綽號「
    阿正」之人而著手販賣行為、被告丁○○有無參與等情，自
    難以被告丙○○於警詢時一度自承曾為「阿正」調過海洛因
    ，報酬一次一千元等語，作為認定被告二人販賣毒品海洛因
    予「阿正」事實之唯一依據。
  (3)又依卷附監聽譯文，綽號阿彬之人曾於同年三月十九日以（
    ○四九）0000000電話撥打被告丁○○上開電話00
    00000000號行動電話，表示：「喂！阿勳我要但半
    半」，被告丁○○表示「在哪裡」，阿彬表示「上埔」，被
    告丁○○表示「到外環路廟邊等」，阿彬說「好」，然經查
    並無（○四九）0000000此一電話，有中華電信股份
    有限公司台灣中區電信分公司南投營業處九十三年十一月十
    日投一業字第九三ＣＤ一○○一二一號函在卷可按，而（○
    四九）0000000電話之申請者即證人陳圳安及其子陳
    永成於原審審理時均證稱不認識被告二人，且不曾打過上開
    電話予被告丁○○等語，自難以上開譯文作為認定被告二人
    販賣毒品予「阿彬」犯罪之證據。
  (4)另依卷附譯文內容，綽號「阿郎」之人曾以0000000
    000號行動電話、綽號「阿安」之人曾以0000000
    000號行動電話、綽號「俊傑」之人曾以0000000
    000號行動電話、綽號「阿德」之人曾以0000000
    000號行動電話、綽號「明和」之人曾以0000000
    000號、0000000000號行動電話、綽號「季情
    」之人曾以0000000000號行動電話分別與被告二
    人有如附件所示疑似毒品往來之通話記錄，然檢察官從未傳
    訊上開綽號之人調查譯文內容，經原審多次傳喚00000
    00000號行動電話申請人陳雲田（參卷附中華電信公司
    傳真函）、0000000000號行動電話申請人廖明貴
    （參卷附中華電信公司傳真函）、0000000000號
    行動電話申請人潘小慧（參卷附和信公司傳真函）、000
    0000000號行動電話申請人謝明何（參卷附中華電信
    查詢單）、0000000000號行動電話申請人張惠娟
    （參卷附中華電信查詢單）、0000000000號行動
    電話申請人紀倚杏（參卷附中華電信公司傳真函）到庭作證
    ，其等亦均未到庭，經原審再拘提謝明何、陳雲田、紀倚杏
    ，亦無法拘提到案，有各該送達證書、拘提報告及內政部警
    政署刑事警察局九十四年五月十二日刑偵六一字第○九四○○六七六六五號函在卷可查，而0000000000號行
    動電話申請者即證人廖志聰於原審審理時證稱：不認識被告
    二人，伊剛申請完手機後就拿賣給別人等語，難認不實，已
    如前述，則上開檢察官所引為證據之監聽譯文既無法查證獲
    得被告二人確有販賣毒品之補強證據，被告丙○○於警詢時
    一度坦承曾幫「季情」調用安非他命，報酬一千元等語，亦
    無法調查是否與事實相符，即難單憑之及上開監聽譯文遽認
    被告二人確有販賣第一級、第二級毒品予綽號「阿郎」、「
    阿安」、「俊傑」、「阿德」、「明河」、「季情」之人。
  (5)此外，檢察官認被告丙○○亦與被告丁○○共同販賣第一級
    毒品海洛因及第二級毒品安非他命予乙○○，然證人乙○○
    於警詢時僅證稱有向被告丁○○買過海洛因及安非他命等語
    ，於偵訊中證稱伊與被告丁○○交易時被告丙○○幾乎沒有
    在場等語，於原審審理時亦證稱：丁○○交毒品給伊時丙○○沒有在場等語，則檢察官認被告丙○○亦與被告丁○○共
    同販賣第一級毒品海洛因及第二級毒品安非他命予乙○○乙
    節，顯無證據足以證明。
  (6)綜上所述，公訴人認被告二人，共同自九十三年一月間某日
    起，至同年四月一日被查獲時為止，販賣第一級毒品海洛因
    及被告丁○○第二級毒品安非他命予鐘世淵（或鐘錦修），
    及姓名年籍不詳，綽號「阿正」、「阿郎」、「阿安」、「
    俊傑」、「阿德」、「明河」、「阿彬」、「季情（起訴書
    犯罪事實欄未敘及，惟證據欄有提及）」等成年人，被告丙○○亦與被告丁○○共同販賣第一級毒品海洛因予乙○○等
    事實，於監聽譯文外，並未提出補強證據，本院復查無其他
    積極證據足資證明，揆諸首揭法條規定及說明，原應為無罪
    之諭知，惟檢察官認被告丁○○販賣第一級毒品海洛因、第
    二級毒品安非他命予「阿正」、「阿郎」、「阿安」、「俊
    傑」、「阿德」、「明河」、「阿彬」、「季情」之犯行，
    各與被告丁○○前揭論罪科刑之販賣第一級毒品海洛因及販
    賣第二級毒品安非他命犯行有連續犯裁判上一罪之關係，被
    告丙○○販賣第一級毒品海洛因予「阿正」、「阿郎」、「
    阿安」、「俊傑」、「阿德」、「明河」、「阿彬」、「季
    情」及證人乙○○，亦與被告丙○○前揭論罪科刑部分有連
    續犯裁判上一罪之關係，爰均不另為無罪之諭知。
據上論斷，應依刑事訴訟法第三百六十九條第一項前段、第三百
六十四條、第二百九十九條第一項前段，毒品危害防制條例第四
條第一項、第二項、第十八條第一項前段、第十九條第一項，刑
法第十一條前段、第二十八條、第五十六條、第四十七條、第五
十九條、第五十一條第五款、第九款，判決如主文。
本案經檢察官甲○○到庭執行職務。
中    華    民    國    95    年    3     月    14    日
              刑事第七庭  審判長法  官  林  榮  龍
                                法  官  江  錫  麟
                                法  官  許  秀  芬
上列正本證明與原本無異。
如不服本判決應於收受送達後十日內向本院提出上訴書狀，其未
敘述上訴之理由者並得於提起上訴後十日內向本院補提理由書（
均須按他造當事人之人數附繕本）。
                                書記官    瑞  芳
中    華    民    國    95    年    3     月    15    日
論罪科刑法條：
毒品危害防制條例第四條第一項、第二項：
製造、運輸、販賣第一級毒品者，處死刑或無期徒刑；處無期徒
刑者，得併科新臺幣一千萬元以下罰金。
製造、運輸、販賣第二級毒品者，處無期徒刑或七年以上有期徒
刑，得併科新臺幣七百萬元以下罰金。
                                                      Ｆ


司法院資訊處製作；財團法人民間司法改革基金會備份。
